# 投资性房地产初始计量

提问人：xiaoxue09 时间：2014-05-25 16:30:07
再请教陈老师 案例中投资性房地产如果按照公允价值模式计量，假设公司土地面积够大，后续期间公司在该地块上又另行建造了自用建筑物。那么投资性性房地产中包括的土地使用权占全部比重一定下降，将新建自用建筑物对应土地使用权转回至无形资产。如果按照公允价值转出，无形资产—土地（1-5层自用办公楼）是成本计量、土地（后建房屋）是公允价值，同一块土地上同样自用的土地使用权出现二种不同计量方式是否合适。如果按照成本转出，投资性房地产—土地—成本与对应公允价值变动不匹配。转出的土地按照成本计量、按照公允价值计量，哪种更为合适？另外，按照公允价值计量的投资性房地产初始计量时增值部分形成的资本公积，在部分土地使用权转出时是否需要相应做处理？按成本转出与按公允价值转出是否导致对应资本公积的不同处理？ 谢谢！

回答人：chenyiwei
应需要。

回答人：chenyiwei
由于当初转入投资性房地产价值的土地使用权是根据自用出租建筑面积比例转入的，在后续建造其他自用房屋建筑物与该 25 层办公楼的建造不属于一揽子交易的前提下（原先该土地上无此规划，到 25 层办公楼建完且用途确定后才改变规划）的，则需要重新确定该整个土地使用权在不同部分之间的分摊方式。对于需从投资性房地产摊回自用的部分，根据准则规定，“采用公允价值模式计量的投资性房地产转换为自用房地产时，应当以其转换当日的公允价值作为自用房地产的账面价值，公允价值与原账面价值的差额计入当期损益。”即这部分需按公允价值为后续的成本基础，从而确实存在你说的问题。由此导致新的自用房屋建筑物所分摊的无形资产成本有部分是按照转换日的公允价值而不是原始成本计量的。
按照公允价值计量的投资性房地产初始计量时增值部分形成的资本公积，在部分土地使用权转出时，不应转入损益，因为这并不是资产的实际处置。

提问人：xiaoxue09 时间：2014-05-29 02:09:32
初始增值形成资本公积，我的处理方式如下： 后建自用房屋土地按照转换日公允价值转入无形资产后，因为对应土地面积可以估定，其对应初始增值部分可以确定。按公允价值后续摊销时，其对应资本公积相应摊销转入损益。 您看这样是否合适

回答人：chenyiwei
不建议在摊销时涉及资本公积调整。这部分资本公积应当留待土地处置时处理。